臺灣桃園地方法院刑事裁定　　　　　　 110年度聲字第3814號
聲　請　人　臺灣桃園地方檢察署檢察官
受　刑　人　梁麗麗


上列聲請人因受刑人數罪併罰有二裁判以上，聲請定其應執行之
刑（110 年度執聲字第2557號），本院裁定如下：
    主  文
梁麗麗因犯如附表所示各罪，所處如附表所示之刑，應執行拘役
伍拾伍日，如易科罰金，以新臺幣壹仟元折算壹日。
    理  由
一、聲請意旨係以：受刑人梁麗麗因竊盜等案件，先後經判決確
    定如附表，應依刑法第53條、第51條第6 款之規定定其應執
    行之刑，爰依刑事訴訟法第477 條第1 項之規定聲請定其應
    執行之刑等語。
二、按裁判確定前犯數罪者，併合處罰之；數罪併罰，有二裁判
    以上者，依第51條之規定，定其應執行之刑；數罪併罰，分
    別宣告其罪之刑，依下列各款定其應執行者：六、宣告多數
    拘役者，比照前款定其刑期。但不得逾120 日，刑法第50條
    第1 項前段、第53條、第51條第6 款分別定有明文。次按行
    為人所犯數罪倘屬相同之犯罪類型者（如複數竊盜犯行），
    於併合處罰時其責任非難重複之程度較高，自應酌定較低之
    應執行刑；然行為人所犯數罪雖屬相同之犯罪類型，但所侵
    犯者為具有不可替代性、不可回復性之個人法益（如殺人、
    妨害性自主）時，於併合處罰時其責任非難重複之程度則較
    低，而可酌定較高之應執行刑；另行為人所犯數罪非惟犯罪
    類型相同，且其行為態樣、手段、動機均相似者，於併合處
    罰時其責任非難重複之程度更高，更應酌定較低之應執行刑
    ；反之，行為人所犯數罪各屬不同之犯罪類型者，於併合處
    罰時其責任非難重複之程度最低，當可酌定較高之應執行刑
    。至個別犯罪之犯罪情節或對於社會之影響、行為人之前科
    紀錄等，除前述用以判斷各個犯罪之犯罪類型、法益侵害種
    類、犯罪行為態樣、手段、動機是否相同、相似，以避免責
    任非難過度重複者外，乃個別犯罪量處刑罰時即已斟酌在內
    ，並非定應執行刑時所應再行斟酌之事項。又按二裁判以上
    數罪，縱其中一部分已執行完畢，如該數罪尚未全部執行完
    畢，因與所謂數罪併罰之各罪中有受赦免或因刑法不處罰其
    行為而免其刑之執行，致僅餘一罪之情形有別，自仍應依刑
    法第53條之規定，定其應執行之刑。至已執行部分，自不能
    重複執行，應由檢察官於指揮執行時扣除之，然此與定應執
    行刑之裁定無涉。
三、經查，受刑人梁麗麗分別於如附表所示之犯罪時間，因犯如
    附表所示之罪，先後經如附表所示之法院判處如附表所示之
    刑確定在案，茲因如附表編號1 所示之判決確定日期為民國
    109 年10月27日，而受刑人所犯如附表編號2 所示之罪則確
    係於此之前所犯，此有各該刑事判決書及臺灣高等法院被告
    前案紀錄表等在卷可稽，經核與上開數罪併罰之要件相符，
    自應合併定其應執行之刑，是本院認聲請人之聲請，確屬正
    當，應予准許。爰審酌受刑人所犯二罪分屬不同之犯罪類型
    ，對於法益之侵害、犯罪行為之態樣、手段、犯罪之動機均
    有異，各罪責任非難重複之程度較低而裁定受刑人應執行之
    刑如主文所示，並諭知易科罰金之折算標準。至於如附表編
    號1 所示之罪刑業已執行完畢，惟揆諸前揭說明，此僅應由
    檢察官於指揮執行時扣除之，與定應執行刑之裁定無涉，併
    此敘明。
四、又定應執行刑，固攸關國家刑罰權之行使，於受刑人之權益
    亦有重大影響，除顯無必要或有急迫情形外，法院於裁定前
    ，允宜予受刑人以言詞、書面或其他適當方式陳述意見之機
    會，使受刑人受有必要之程序保障。然賦予刑事被告或受刑
    人程序保障之方式，本有事前與事後之各式程序保障制度可
    供擇採，允宜視案件類型、考量國家刑事司法資源之有限性
    而綜衡整體司法及具體個案之訴訟經濟考量下，分別賦予不
    同程度、方式之事前或事後程序保障，此觀刑事訴訟法就刑
    事被告之審判程序設有簡式審判程序、簡易判決處刑程序，
    就受刑人之刑罰執行程序則設有聲明異議之救濟制度甚明。
    定應執行刑案件，既係在受刑人所犯各罪業經法院分別經刑
    事訴訟程序進行審理、判決予以論罪科刑確定後所為者，則
    受刑人前於所犯各罪之審判與相應之上訴程序中就各罪之科
    刑範圍業經賦予言詞辯論及上訴等充分之程序保障機會（經
    逕以簡易判決處刑者雖可能未受有事前陳述意見、言詞辯論
    之程序保障，然亦得提起上訴而受有事後救濟之程序保障）
    ，足認受刑人已受有在所犯各罪所行刑事訴訟程序之事前程
    序保障機會，加以本件受刑人如對本院定應執行刑之裁定不
    服，得抗告、再抗告，亦賦予受刑人事後救濟及程序保障之
    機會，參以受刑人就如附表編號1 所示之罪既未提起上訴以
    資救濟且已易科罰金執行完畢，受刑人所犯各罪定應執行刑
    之範圍更受刑法第51條第6 款規定之外部性界限限制，可資
    減讓之刑期幅度有限，是綜衡上開各節，足認並無於本院裁
    定前再予受刑人以言詞、書面等方式陳述意見而另行賦予此
    等事前程序保障之必要，附此敘明。
五、依刑事訴訟法第477 條第1 項，刑法第53條、第51條第6 款
    、第41條第1 項前段，裁定如主文。
中    華    民    國   110    年    11    月    29    日
                  刑事第三庭  法  官  陳柏嘉
以上正本證明與原本無異。
如不服本裁定，應於裁定送達後5 日內向本院提出抗告狀。
                              書記官  鍾宜君
中    華    民    國   110    年    11    月    29    日
　
附表：
┌────────┬──────────┬──────────┬──────────┐
│ 編          號 │         1          │         2          │                    │
├────────┼──────────┼──────────┼──────────┤
│ 罪          名 │違反保護令罪        │竊盜                │                    │
├────────┼──────────┼──────────┼──────────┤
│ 宣    告    刑 │拘役50日，如易科罰金│拘役10日，如易科罰金│                    │
│                │，以新臺幣1,000 元折│，以新臺幣1,000 元折│                    │
│                │算1 日。            │算1 日。            │                    │
├────────┼──────────┼──────────┼──────────┤
│ 犯  罪  時  間 │109年7月2日         │109年6月19日        │                    │
├────────┼──────────┼──────────┼──────────┤
│ 偵查(自訴)機關 │臺灣桃園地方檢察署10│臺灣桃園地方檢察署10│                    │
│ 年  度  案  號 │9 年度偵字第23587 號│9 年度偵字第29394 號│                    │
├───┬────┼──────────┼──────────┼──────────┤
│      │法    院│臺灣桃園地方法院    │臺灣桃園地方法院    │                    │
│最  後├────┼──────────┼──────────┼──────────┤
│      │案    號│109 年度桃簡字第2435│109 年度桃簡字第2768│                    │
│      │        │號                  │號                  │                    │
│事實審├────┼──────────┼──────────┼──────────┤
│      │判決日期│109年9月23日        │110年9月22日        │                    │
├───┼────┼──────────┼──────────┼──────────┤
│      │法    院│臺灣桃園地方法院    │臺灣桃園地方法院    │                    │
│確  定├────┼──────────┼──────────┼──────────┤
│      │案    號│109 年度桃簡字第2435│109 年度桃簡字第2768│                    │
│      │        │號                  │號                  │                    │
│      ├────┼──────────┼──────────┼──────────┤
│判  決│判    決│109年10月27日       │110年10月26日       │                    │
│      │確定日期│                    │                    │                    │
├───┴────┼──────────┼──────────┼──────────┤
│備            註│編號1 之罪刑已易科罰│                    │                    │
│                │金執行完畢（桃園地檢│                    │                    │
│                │署109 年度執字第1836│                    │                    │
│                │3 號）。            │                    │                    │
└────────┴──────────┴──────────┴──────────┘